【裁判字號】    94,簡上,160
【裁判日期】    950630
【裁判案由】    毒品危害防制條例
【裁判全文】
台灣士林地方法院刑事判決             94年度簡上字第160號
上  訴  人  台灣士林地方法院檢察署檢察官
被      告  甲○○
                      押)
上列上訴人因被告違反毒品危害防制條例案件，不服本院士林簡
易庭中華民國94年10月3 日94年度士簡字第1039號第一審刑事簡
易判決（聲請簡易判決處刑案號：94年度毒偵字第1623號），提
起上訴暨台灣基隆地方法院檢察署檢察官移送併案審理（94年度
毒偵字第2664號、95年度毒偵字第278 號），本院合議庭為第一
審判決如下：
    主  文
原判決撤銷。
甲○○連續施用第二級毒品，處有期徒刑拾月。
扣案之吸食器壹個、藥鏟壹支均沒收。
    事  實
一、甲○○前因施用毒品案件，經台灣基隆地方法院以92年度毒
    聲字第259 號裁定送觀察、勒戒後，因認無繼續施用毒品之
    傾向，經台灣基隆地方法院檢察署檢察官以92年度毒偵緝字
    第72號、92年度毒偵字第682 號不起訴處分確定，並於民國
    92年8 月20日執行完畢釋放。詎其仍不知悔改，復於觀察勒
    戒執行完畢釋放後5 年內，基於施用第二級毒品之概括犯意
    ，自94年5 月27日凌晨起至同年12月17日上午止，連續在其
    位於台北縣汐止市○○○路83號2 樓、基隆市○○區○○路
    259 巷55號3 樓等居住處及基隆市○○區○○路117 巷33弄
    4 之1 號友人住處等地施用第二級毒品安非他命多次。嗣先
    於94年5 月27日下午4 時10分許，在台北縣汐止市○○○路
    83 號2樓為警查獲；復於94年9 月12日下午1 時50分許，在
    基隆市○○區○○路117 巷33弄4 之1 號，於警另案拘捕通
    緝犯陳靜儀時為警查獲；再於94年12月17日上午10時40分許
    ，為警至基隆市○○區○○路259 巷55號3 樓執行搜索時為
    警查獲，並扣得其所有供施用安非他命所用之吸食器1 個、
    藥鏟1 支。
二、案經台北縣政府警察局汐止分局報請台灣士林地方法院檢察
    署檢察官偵查後聲請簡易判決處刑暨台灣基隆地方法院檢察
    署檢察官移送併案審理。
    理  由
一、訊據被告甲○○對於上揭連續施用第二級毒品安非他命之事
    實均坦承不諱（詳見本院95年5 月30日審判筆錄），並有94
    年12月17日扣案之安非他命吸食器一個、藥鏟1 支可資佐證
    ，且被告為警查獲後所採集之尿液，分別送台灣檢驗科技股
    份有限公司及台灣尖端先進生技醫藥股份有限公司鑑驗結果
    ，均呈安非他命陽性反應，有台灣檢驗科技股份有限公司濫
    用藥物尿液檢驗報告1 紙及台灣尖端先進生技醫藥股份有限
    公司濫用藥物檢驗報告2 紙在卷可憑，堪認被告前揭自白與
    事實相符，被告確有連續施用第二級毒品安非他命犯行無訛
    。又被告前因施用毒品案件，經台灣基隆地方法院以92 年
    度毒聲字第259 號裁定送觀察、勒戒後，因認無繼續施用毒
    品之傾向，經台灣基隆地方法院檢察署檢察官以92年度毒偵
    緝字第72號、92年度毒偵字第682 號不起訴處分確定，並於
    92年8 月20日執行完畢釋放，有電腦查詢台灣基隆地方法院
    檢察署檢察官92年度毒偵緝字第72號、92年度毒偵字第682
    號不起訴處分書及台灣高等法院被告前案紀錄表各1 份在卷
    可考。從而，被告確有於觀察、勒戒執行完畢後，5 年以內
    再犯毒品危害防制條例第10條第2 項之施用第二級毒品犯行
    。故本件事證明確，被告犯行洵堪認定，應依法論科。
二、核被告所為，係犯毒品危害防制條例第10條第2 項之施用第
    二級毒品罪。又被告多次施用第二級毒品安非他命之犯行，
    時間緊接，手段相同，且係犯構成要件相同之罪，顯係基於
    概括犯意反覆為之，為連續犯，應依刑法第56條之規定以1
    罪論，並依法加重其刑。又聲請人原聲請簡易判決處刑事實
    （與起訴有同一效力）僅提及被告曾於94年5 月27日凌晨施
    用第二級毒品安非他命之事實，而未敘及犯罪事實欄所載被
    告其餘連續施用第二級毒品安非他命犯行，然該部分事實與
    公訴人聲請簡易判決處刑書所載之犯罪事實既具有連續犯之
    裁判上一罪關係，依刑事訴訟法第267 條規定，自為起訴效
    力所及，本院當應併予審究，附此敘明。
三、原審認被告犯有施用第二級毒品罪，予以論罪科刑，固非無
    見，惟未及審酌被告於94年5 月27日凌晨以外之施用第二級
    毒品安非他命之犯行，檢察官上訴意旨據此指摘原判決不當
    ，核有理由，自應由本院將原判決予以撤銷改判。爰審酌被
    告前曾因施用毒品案件而接受觀察勒戒，竟不知悛悔，仍一
    再施用毒品而戕害己身，顯示其定力不足、意志不堅、易受
    外界誘惑，原不宜寬縱而應從重量刑，惟念其施用毒品乃戕
    害自己身心健康，尚未危及他人及到案後坦承犯行，頗有悔
    意，態度尚屬良好等一切情狀，量處如主文所示之刑。
四、扣案之安非他命吸食器一個、藥鏟1 支，為被告所有且係供
    施用第二級毒品安非他命所用之物，業經被告供陳明確，併
    依刑法第38條第1 項第2 款之規定宣告沒收。至94年5 月27
    日、9 月12日於警到場前，被告均已將其所有安非他命施用
    殆盡，警於該二日分別於案發現場所查扣之第二級毒品安非
    他命1 包（淨重0. 72 公克、驗餘淨重0.701 公克）、1 包
    （淨重0.7 公克），均係黃雅珮所有等情，已經被告供明在
    卷，是該二日所扣案之安非他命核與本案無何關涉，況且上
    開安非他命業經本院以94年度士簡字第1038號判決宣告沒收
    銷燬，並已執行完畢，有前開判決及黃雅珮前案紀錄表各1
    件在卷可據，就此部分自不應再為沒收之諭知，併此敘明。
五、簡易案件上訴由地方法院管轄之第二審合議庭審理，本件經
    合議庭認定本案之犯罪事實應科以不得易科罰金之有期徒刑
    ，即有刑事訴訟法第451 條之1 第4 項但書不得以簡易判決
    處刑之事由，應由本院依同法第452 條之規定，依第一審通
    常程序另為判決，附此敘明。
六、據上論斷，應依刑事訴訟法第455 條之1 第1 項、第3 項、
    第452 條、第369 條第1 項前段、第364 條、第299 條第1
    項前段，毒品危害防制條例第10條第2 項、刑法第11條前段
    、第56條、第38條第1 項第2 款，判決如主文。
本案經檢察官鄭嘉欣到庭執行職務。
中    華    民    國    95    年    6     月    30    日
                  刑事第六庭審判長法  官  李育仁
                                  法  官  黃潔茹
                                  法  官  姜麗香
以上正本證明與原本無異。
如不服本判決，應於判決送達後10日內，向本院提出上訴狀。
                                  書記官  陳玉珍
中    華    民    國    95    年    7     月    3     日
附錄本案論罪科刑法條：
毒品危害防制條例第10條第2 項
施用第一級毒品者，處6 月以上5 年以下有期徒刑。
施用第二級毒品者，處3 年以下有期徒刑。


司法院資訊處製作；財團法人民間司法改革基金會備份。
